臺灣雲林地方法院刑事判決　　　　　　　 96年度訴字第444號
公　訴　人　臺灣雲林地方法院檢察署檢察官
被　　　告　乙○○
　　　　　　　　　　　34
　　　　　　　　　　（現於臺灣雲林看守所附設勒戒所觀察、
選任辯護人　莊安田律師
被　　　告　甲○○
選任辯護人　簡承佑律師
　　　　　　張育誠律師
上列被告因違反毒品危害防制條例案件，經檢察官提起公訴（96
年度偵字第4387號），本院判決如下：
    主      文
乙○○連續販賣第一級毒品，累犯，處有期徒刑捌年。販賣第一
級毒品所得新臺幣陸仟伍佰元沒收之，如全部或一部不能沒收時
，以其財產抵償之。又連續販賣第二級毒品，累犯，處有期徒刑
肆年陸月。販賣第二級毒品所得新臺幣貳萬零佰元沒收之，如
全部或一部不能沒收時，以其財產抵償之。又販賣第二級毒品，
累犯，處有期徒刑年捌月。販賣第二級毒品所得新臺幣伍佰元
沒收之，如全部或一部不能沒收時，以其財產抵償之。應執行有
期徒刑拾年。販賣第一級、第二級毒品所得新臺幣貳萬柒仟佰
元沒收之，如全部或一部不能沒收時，以其財產抵償之。
甲○○連續幫助販賣第一級毒品，處有期徒刑年陸月。又連續
幫助販賣第二級毒品，處有期徒刑壹年玖月。應執行有期徒刑
年捌月。
甲○○被訴共同於民國九十五年七月一日販賣第二級毒品部分無
罪。
    事      實
一、(一)乙○○前因毒品案件，經本院於民國90年11月18日，以90
      年度易字第668 號判處有期徒刑2 月確定，甫於91年1 月
      15日易科罰金執行完畢。
    (二)乙○○與甲○○原係男女朋友，同居於乙○○雲林縣二崙
      鄉油車村11鄰山子門36號之34住處（2 人於92年間交往至
      95年7 月4 日分手），乙○○意圖營利，基於販賣第一級
      毒品海洛因（下稱海洛因）及第二級毒品甲基安非他命（
      下稱甲基安非他命）以牟利之概括犯意，分別自95年初起
      至95年5 月24日止、自94年年底起至95年6 月間止，以其
      持有之0000000000號、0000000000號及0000000000號行動
      電話作為聯繫工具，於附表所示之時間，在附表一所示之
      地點，以附表一所示之價格、交易方式，連續多次販賣海
      洛因予廖俊彬、廖偉宏、廖明義、吳進益，及連續多次販
      賣甲基安非他命予廖俊彬、廖俊結、歐坤杰、王國瑋、徐
      志偉、李茂樹。甲○○明知乙○○以上開行動電話與如附
      表一所示之購買毒品者聯絡後，駕車前往約定地點販賣海
      洛因及甲基安非他命，仍基於幫助乙○○販賣海洛因及甲
      基安非他命之概括犯意，於同上時間內，當乙○○因睡覺
      或不在上開同居住所等不方便接聽前揭行動電話時，甲○
      ○連續多次代為接聽如附表一所示購買毒品者之來電，並
      將內容轉告乙○○，且於乙○○駕車時同行前往約定地點
      ，由乙○○下車交付海洛因及甲基安非他命，甲○○則留
      在車內，而連續幫助乙○○販賣海洛因及甲基安非他命。
    (三)乙○○另意圖營利，基於販賣甲基安非他命之犯意，於95
      年7 月1 日，經徐志偉以其00-000-0000 號電話撥打乙○
      ○0000000000號行動電話聯絡後，在徐志偉雲林縣二崙鄉
      ○○村○○路110 號住處，以新臺幣（下同）500 元價格
      ，販賣安非他命予徐志偉1 次。
    (四)嗣經警循線查獲。
二、案經彰化縣警察局北斗分局報告臺灣彰化地方法院檢察署呈
    請臺灣高等法院檢察署核轉臺灣雲林地方法院檢察署檢察官
    偵查起訴。
    理      由
甲、程序部分：
一、(一)按被告以外之人於審判外之言詞或書面陳述，除法律有規
      定者外，不得作為證據。又被告以外之人於審判外之陳述
      ，雖不符前4 條之規定，而經當事人於審判程序同意作為
      證據，法院審酌該言詞陳述或書面陳述作成時之情況，認
      為適當者，亦得為證據，刑事訴訟法第159 條第1 項、第
      159 條之5 第1 項定有明文。
    (二)查於廖俊彬、廖俊結、歐坤杰、李茂樹警詢及檢察官訊問
      之具結筆錄；廖偉宏、廖明義、王國瑋、徐志偉、吳進益
      之警詢筆錄，及共同被告甲○○（對被告乙○○而言）於
      警詢之供述、檢察官訊問之具結證詞，及共同被告乙○○
      （對被告甲○○而言）於本院準備程序之供述，均為被告
      乙○○、甲○○以外之人於審判外之言詞陳述，惟被告2
      人及檢察官於本院審理時同意作為證據，本院揆諸前開法
      條規定，並審酌前開言詞陳述作成時之情況，認為適當，
      自得作為證據，合先敘明。
乙、實體部分：
一、(一)訊據被告乙○○、被告甲○○就上開犯罪事實坦承不諱，
      核與廖俊彬、廖俊結、歐坤杰、李茂樹警詢及檢察官訊問
      之具結證詞；廖偉宏、廖明義、王國瑋、徐志偉、吳進益
      警詢之陳述情節相符，並有0000000000號行動電話監聽譯
      文（警卷第15頁至第22頁、第50頁至第53頁、第60頁、第
      68頁、第76頁、第87頁、第94頁至第95頁、第101 頁、第
      114 頁至第117 頁、第125 頁至第130 頁）、通聯調閱查
      詢單（警卷第62頁、第70頁、第93頁、第105 頁、第132
      頁）及指認犯罪嫌疑人紀錄表及照片（警卷第41頁、第61
      頁、第69頁、第77頁、第86頁、第92頁、第102 頁、第
      118 頁、第131 頁）在卷可考，足認被告自白與犯罪事實
      相符，本件事證明確，被告乙○○、甲○○犯行堪以認定
      ，應依法論科。
    (二)被告甲○○所為成立幫助犯部分：
      1.證人乙○○於96年9 月19日本院審理時，具結證稱：證
        人與被告甲○○前係同居男女朋友關係，證人有如事實
        欄所述販賣毒品行為，平常由證人自行接聽電話，於證
        人睡覺或不在電話旁邊時，被告甲○○會幫忙接欲購買
        毒品的電話，並等證人回來或睡醒後，將來電者要買多
        少錢、要多少東西等內容轉達，轉達後證人再自行回電
        決定交易地點，並開車載被告甲○○去送毒品，但被告
        甲○○都坐在車上，只有證人單獨下車交易毒品，交易
        毒品所得金錢並未分給被告甲○○，未曾給過被告甲○
        ○錢，也沒有負擔被告甲○○日常生活費用（本院卷96
        年9 月19日筆錄第3 至7 頁、第12頁、第14至15頁）等
        語，核與被告甲○○於95年7 月28日檢察官訊問時供稱
        其幫乙○○接電話，沒有任何好處，沒有提供毒品，且
        其三餐及住宿均自理，偶爾才住在被告乙○○住處，被
        告乙○○開車前往交易時都是被告乙○○自己下車交易
        ，被告甲○○未曾拿毒品給購買者或收取購買者購毒的
        錢（彰檢95年度偵字第6940號卷第9 頁、第10頁）等語
        。足見被告甲○○當時因係證人即同案被告乙○○之同
        居女友，僅於證人不方便接聽電話時，始代其接聽電話
        並轉告電話內容，至於毒品交易是否成立，交易地點在
        何處，被告甲○○並無決定權，需由證人回電確定，並
        於毒品交易後，被告甲○○也沒有分得任何金錢。再者
        交易時被告甲○○雖同車前往，但均留在車上，由證人
        單獨出面進行交易，是則被告甲○○並未實際地參與毒
        品交易，而購買毒品者所認定之交易對象，亦為證人，
        並不包含被告甲○○。
      2.此觀被告乙○○持用之0000000000行動電話中，有錄到
        被告甲○○代為接聽電話之通訊監聽譯文（警卷第15頁
        至第22頁），多見來電欲購買毒品者一開口就先問被告
        乙○○能否接聽電話，諸如廖偉宏95年5 月22日上午9
        時25分來電問「喂！志傑在嗎？」、歐坤杰95年5 月25
        日下午8 時24分來電問「喂！惠玲喔！叫志傑聽一下，
        我有重要的事情要跟他說」（警卷第15頁）、徐志偉95
        年5 月28日下午5 時23分來電問「喂！惠玲！傑仔呢？
        」（警卷第17頁），至於被告甲○○雖亦有詢問「要什
        麼的？」、「多少？」但多隨即將電話轉給被告乙○○
        （警卷第15頁），或直接答以「他《指被告乙○○》在
        睡，他起來我叫他打給你」（警卷第17頁）或「你等一
        下，我等一下再問他」（警卷第18頁）、「我跟他說，
        叫他等一下打給你？」（警卷第19頁）等語自明。
      3.則被告甲○○對於毒品交易對象、種類、數量及交易方
        式既無決定權，復未實際地參與毒品交易，購買毒品者
        認定之交易對象亦非被告甲○○，被告甲○○也沒有分
        得任何金錢，難以認定其有何自己販賣第一級、第二級
        毒品之犯意，又其所為僅接聽電話，轉告內容後由被告
        乙○○決定交易，並同車前往，然留在車上未曾下車與
        購買毒品者接觸的行為，亦難認已參與構成要件之行為
        。是被告甲○○因身為被告乙○○同居女友，代為接聽
        電話及陪同前往，應係基於幫助乙○○販賣第一級、第
        二級毒品之犯意，而參與構成要件以外之行為，應屬幫
        助犯，自堪認定。至公訴意旨認定被告甲○○所為構成
        共同正犯，容有誤會，併此說明。
二、論罪科刑之理由：
    (一)查刑法於94年2 月2 日修正公布，並於被告2 人事實欄一
      、(二)行為後之95年7 月1 日施行。按行為後法律有變更者
      ，適用行為時之法律，但行為後之法律有利於行為人者，
      適用最有利於行為人之法律，現行刑法第2 條第1 項定有
      明文。此條係規範行為後法律變更所生新舊法律比較適用
      之準據法，是刑法第2 條第1 項本身雖經修正，但無比較
      新舊法適用之問題，應一律適用裁判時之現行刑法第2 條
      第1 項之規定，為「從舊從輕」之比較，最高法院95年第
      8 次刑事庭會議決議意旨可資參照。本件被告2 人事實欄
      一、(二)部分新舊法比較內容詳如附表二所示。
    (二)次查海洛因、甲基安非他命分屬毒品危害防制條例第2 條
      第2項第1 款、同項第2 款所列之第一級、第二級毒品。
      是核被告乙○○事實欄一、(二)所為，係犯毒品危害防制條
      例第4 條第1 項販賣第一級毒品罪及同條第2 項販賣第二
      級毒品罪；事實欄一、(三)所為，係違反毒品危害防制條例
      第4條 第2 項販賣第二級毒品罪。被告甲○○基於幫助被
      告乙○○販賣第一級、第二級毒品之幫助犯意，參與該犯
      罪構成要件以外之行為，核其所為係犯刑法第30條第1 項
      前段、毒品危害防制條例第4 條第1 項幫助販賣第一級毒
      品罪及刑法第30條第1 項前段、毒品危害防制條例第4 條
      第2項 幫助販賣第二級毒品罪。
    (三)被告乙○○事實欄一、(二)所犯先後多次販賣第一級、第二
      級毒品之行為，及被告甲○○先後多次幫助被告乙○○販
      賣第一級、第二級毒品之行為，均時間緊接，所犯各係構
      成要件相同之罪名，顯係基於概括犯意反覆為之，應均依
      連續犯之規定，各論以一罪，惟被告乙○○及被告甲○○
      所犯毒品危害防制條例第4 條第1 項、第2 項法定刑度死
      刑及無期徒刑部分，依刑法第64條第1 項、第65條第1項
      規定均不得加重，而僅就其餘部分均加重其刑。
    (四)被告乙○○所犯上開3 罪、被告甲○○所犯上開2 罪，均
      犯意各別，罪名互異，應各予分論併罰。
    (五)被告乙○○前因毒品案件，經本院於90年11月18日，以90
      年度易字第668 號判處有期徒刑2 月確定，甫於91年1 月
      15日易科罰金執行完畢，有臺灣高等法院被告前案紀錄表
      1 份附卷，其於前開有期徒刑執行完畢後5年 內，故意再
      犯本件有期徒刑以上之罪，均為累犯，惟其所犯毒品危害
      防制條例第4 條第1 項、第2 項法定刑度死刑及無期徒刑
      部分，依刑法第64條第1 項、第65條第1 項規定均不得加
      重，而僅就其餘部分遞加及加重其刑。
    (六)被告甲○○連續幫助被告乙○○犯販賣第一級、第二級毒
      品罪，均為幫助犯，依刑法第30條第2 項規定，應按正犯
      之刑，先加後減及依法減輕之。
    (七)查被告甲○○並無前科，有臺灣高等法院被告前案紀錄表
      1 份附卷，素行尚佳，其與被告乙○○於本院審理中始終
      坦承犯行，態度良好，並均顯露悔意，且被告乙○○販賣
      毒品之數量非多，期間約半年亦非太長，所得利潤不多，
      尚須另為搬運工賺取生活費用，加以本身有施用毒品，是
      其所稱購得之毒品主要供己吸食之用，其餘始販賣他人，
      賺取自己施用毒品之金錢等語，堪信為真，顯見被告乙○
      ○應屬極下游之販毒者無疑。觀諸毒品危害防制條例第4
      條第1 項、第2 項，最低刑度各為無期徒刑及7 年以上有
      期徒刑之罪，當初立法目的應在處理如跨國走私運輸大量
      海洛因磚入境或開設製造甲基安非他命毒品工廠等重大毒
      品犯罪，始課與如此高度之刑度，以達嚇阻效力。至於如
      本件被告乙○○等最下游賺取相對微薄利潤之吸毒兼販毒
      者，如以同樣標準衡量，未免過苛，況縱課以最輕之刑度
      ，難免仍有情輕法重之情，並其等犯罪復有上開顯可憫恕
      之情狀，本院爰依刑法第59條規定，就被告乙○○所犯事
      實欄一、(二)連續販賣第一級、第二級毒品，及事實欄一、
      (三)販賣第二級毒品部分，均依法先加後減輕其刑；就被告
      甲○○所犯連續幫助販賣第一級、第二級毒品部分，均依
      法遞減其刑。
    (八)爰審酌被告甲○○並無前科，被告乙○○有構成累犯之前
      科均如前述，被告乙○○販賣毒品之數量及金額尚非甚多
      ，且仍有其他正當工作維持生活開銷，被告甲○○依現存
      卷內證據無從認定其曾經施用毒品，此觀被告甲○○95年
      7 月28日經警採尿送驗後（警卷第13頁），至今未曾分其
      他「毒偵字」案號即明，因身為被告乙○○同居女友，代
      其接聽電話及陪同前往，並未因此得到任何利益，及犯後
      均坦白承認，態度尚稱良好等犯罪之動機、目的、手段及
      所造成之損害等一切情狀，各量處如主文所示之刑，及各
      定其應執行之刑。至公訴人就被告乙○○求處無期徒刑、
      就被告甲○○求處有期徒刑10年部分，本院認尚屬過高，
      附此說明。
    (九)至本案雖符合證人保護法第2 條第1 款所稱刑事案件，且
      經檢察官於95年7 月28日訊問時詢問被告甲○○是否願意
      擔任污點證人依法減輕或免除刑責，惟查：
      1.按證人保護法第14條第1 項規定：「第2 條所列刑事案
        件之被告或犯罪嫌疑人，於偵查中供述與該案案情有重
        要關係之待證事項或其他正犯或共犯之犯罪事證，因而
        使檢察官得以追訴該案之其他正犯或共犯者，以經檢察
        官事先同意者為限，就其因供述所涉之犯罪，減輕或免
        除其刑。」
      2.本案前於95年5 月12日起已鎖定監聽被告乙○○持有之
        0000000000號行動電話，並持續監聽至95 年7月7 日，
        有前開監聽譯文及臺灣彰化地方法院檢察署通訊監察書
        2 份（警卷第24頁至第27頁）附卷可稽，且於95年6 月
        7 日通知廖俊彬製作警詢筆錄（警卷第28頁至第38頁）
        、95年7 月4 日通知廖俊結、歐坤杰、李茂樹製作警詢
        筆錄（警卷第106 頁至第113 頁、第119 頁至第124 頁
        、第98頁至第100 頁）、95年7 月5 日通知廖明義、王
        國瑋、徐志偉製作警詢筆錄（警卷第71頁至第75頁、第
        80頁至第85頁、第88頁至第91頁）、95年7 月13 日 通
        知廖偉宏製作警詢筆錄（警卷第56頁至第59頁）、95年
        7 月14日通知吳進益製作警詢筆錄（警卷第63頁至第67
        頁），其等均已指認被告乙○○且詳細陳述向被告乙○
        ○購買第一級、第二級毒品之交易過程，有前開筆錄等
        可佐，彰化縣警察局北斗分局並因此於95年7 月12日查
        證被告乙○○之戶籍資料，且於同日及95年7 月18日，
        2 度通知被告乙○○，另臺灣雲林地方法院檢察署檢察
        官前於95年7 月3 日即已開立拘票拘提被告乙○○，有
        個人戶籍資料查詢結果1 份、彰化縣警察局北斗分局通
        知書及送達證書各2 份、臺灣雲林地方法院檢察署檢察
        官拘票1 紙（警卷第1 至5 頁、第7 頁）在卷可考。是
        在被告甲○○95年7 月28日檢察官訊問前，檢警已進行
        相當長時間之追蹤及查證，不但特定販毒者係被告乙○
        ○，連其交易之對象、方式、交易毒品之種類及金額均
        已查明，而握有相當之證據。難謂本案係因被告甲○○
        之指證，因而使檢察官得以追訴被告乙○○。
      3.再者被告甲○○於該次檢察官訊問之具結證述，係於被
        告甲○○經訊問「是否願意擔任污點證人依法可以減輕
        或免除刑責？」，被告甲○○即證述後，再由檢察官2
        度訊問「是否願意擔任污點證人依法可以減輕或免除刑
        責？」並告以證人保護法相關規定及同意援用證人保護
        法規定保護後，僅簡單訊問「以上所述是否實在」（彰
        檢95年度偵字第6940號卷第9 頁至第11頁），則被告甲
        ○○於檢察官同意前已為證述，檢察官上開同意是否適
        法，並非無疑。
      4.況被告甲○○該次證述內容就被告乙○○販毒時間、種
        類、數量及對象也未能詳細說明，對本案之幫助並不大
        。
      5.綜上，本院認被告甲○○95年7 月28日所為之指述不符
        合證人保護法第14條第1 項之規定，無從依前開規定再
        予減輕其刑或免除其刑。
    (十)又被告2 人犯行均於96年4 月24日前，惟其等所犯販賣及
      幫助販賣第一級、第二級毒品部分宣告刑均逾有期徒刑1
      年6 月，且係中華民國96年罪犯減刑條例第3 條第1 項第
      7款之罪，故均不予減刑，併此敘明。
    (十一)1.被告乙○○事實欄一、(二)連續販賣第一級毒品所得之財
        物（凡無法特定之數額，依罪疑有利被告原則，均按最
        低額計算，下同），小計6,500 元【即（500 ×2） ＋
        （500 ×5）＋（1,000 ×2）＋（500 ×2）＝1,000
        ＋2,500 ＋2,000 ＋1,000 ＝6,500 】，事實欄一、(二)
        連續販賣第二級毒品所得之財物，小計20,300元【（
        500 ×2）＋（1,000 ×3） ＋（500 ×20）＋（500
        ×7） ＋（500 ×2） ＋800 ＋1,000 ＝1,000 ＋
        3,000 ＋10,000＋3,500 ＋1,000 ＋1,800 ＝20,300】
        ，事實欄一、(三)販賣第二級毒品所得財物，為500 元，
        以上販賣第一級毒品、第二級毒品所得財物共計27,300
        元（6,500 ＋20,300＋500 ＝27,300），應依毒品危害
        防制條例第19條第1 項沒收，如全部或一部不能沒收時
        ，以其財產抵償之（金錢無從追徵其價額）。
      2.又按所謂幫助犯係指就他人之犯罪加以助力，使其易於
        實施之積極的或消極的行為而言。其犯罪態樣與實施犯
        罪之正犯有異，其所處罰者，乃其提供助力之行為本身
        ，而非正犯實施犯罪之行為。因此幫助犯不適用責任共
        同之原則，對正犯所有供犯罪所用或因犯罪所得之物，
        勿庸併為沒收之宣告，最高法院88年臺上字第6234號判
        決意旨可資參照。故被告甲○○既屬幫助犯已如前述，
        就被告乙○○前開販賣第一級、第二級毒品所得，自無
        庸併為沒收之宣告，附此說明。
三、甲○○7月1日共同販賣甲基安非他命給徐志偉無罪部分：
    (一)公訴意旨另以：被告甲○○與被告乙○○另基於販賣甲基
      安非他命之犯意聯絡，於95年7 月1 日，經徐志偉以其
      00-000-0000 號電話撥打被告甲○○與被告乙○○共同持
      有之0000000000號行動電話聯絡後，在徐志偉雲林縣二崙
      鄉○○村○○路110 號住處，以500 元價格，販賣甲基安
      非他命予徐志偉1 次，因認被告甲○○涉犯毒品危害防制
      條例第4 條第2 項共同販賣第二級毒品罪嫌。
    (二)按犯罪事實應依證據認定之，無證據不得認定犯罪事實，
      不能證明被告犯罪者，應諭知無罪之判決，刑事訴訟法第
      154條第2 項、第301 條第1 項分別定有明文。又刑事訴
      訟法第161 條第1 項規定：檢察官就被告犯罪事實，應負
      舉證責任，並指出證明之方法。因此，檢察官對於起訴之
      犯罪事實，應負提出證據及說服之實質舉證責任。倘其所
      提出之證據，不足為被告有罪之積極證明，或其指出證明
      之方法，無從說服法院以形成被告有罪之心證，基於無罪
      推定之原則，自應為被告無罪判決之諭知，最高法院92年
      臺上字第128 號判例可資參照。
    (三)查被告乙○○雖於本院96年9 月19日審理時具結證稱其於
      95年7 月4 日與被告甲○○分手，分手前甲○○還有幫忙
      接聽購買毒品之電話，惟其未能明白指述被告甲○○有無
      於95年7 月1 日幫忙接聽徐志偉的電話（本院96年9 月19
      日筆錄第16至18頁），且徐志偉監聽譯文僅有95年5 月28
      日部分，並未包括95年7 月1 日部分，無從判斷該次交易
      之聯絡情形（警卷第94至95頁），況徐志偉於95年7 月5
      日即該次交易4 天後所為之警詢筆錄，遍觀全文亦未提及
      被告甲○○（警卷第88至91頁），。
    (四)綜上所述，公訴人所提出之證據，或其指出證明之方法，
      未能使本院之心證達到確信其為真實之程度，就被告甲○
      ○是否涉犯95年7 月1 日與被告乙○○共同販賣甲基安非
      他命予徐志偉1 次之犯行，仍有合理懷疑之存在，揆諸前
      揭法條及判例意旨，就此部分自應為被告甲○○無罪判決
      之諭知。
四、據上論斷，依刑事訴訟法第299 條第1 項前段、第301 條第
    1 項，毒品危害防制條例第4條第1項、第2項、第19條第1項
    ，刑法第11條前段、第2 條第1 項前段、第30條、第59條、
    第64條第1 項、第65條第1 項、修正前刑法第47條、第56條
    、第51條第5 款、第64條第2 項、第65條第2 項，判決如主
    文。
本案經檢察官蕭如娟到庭執行職務
中　　華　　民　　國　　96　　年　　10　　月　　5 　　日
                  刑事第三庭審判長法  官  林輝煌
                                  法  官  陳銘壎
                                  法  官  李貞瑩
以上正本證明與原本無異。
如不服本判決，應於判決送達後10日內，向本院提出上訴狀。（
須附繕本）
                                  書記官  金雅芳
中　　華　　民　　國　　96　　年　　10　　月　　5 　　日
附錄本案論罪科刑法條全文
毒品危害防制條例第4條
製造、運輸、販賣第一級毒品者，處死刑或無期徒刑；處無期徒
刑者，得併科新臺幣1,000萬元以下罰金。
製造、運輸、販賣第二級毒品者，處無期徒刑或 7 年以上有期徒
刑，得併科新臺幣700萬元以下罰金。
製造、運輸、販賣第三級毒品者，處 5 年以上有期徒刑，得併科
新臺幣500萬元以下罰金。
製造、運輸、販賣第四級毒品者，處 3 年以上 10 年以下有期徒
刑，得併科新臺幣 300萬元以下罰金。
製造、運輸、販賣專供製造或施用毒品之器具者，處 1 年以上 7
年以下有期徒刑，得併科新臺幣 100萬元以下罰金。
前五項之未遂犯罰之。
附表一：
┌────┬───┬────┬──────┬──────┬───────────┬───────────┐
│編號    │買受人│購買次數│時間　　　　│地點　　　　│交易毒品之種類、價格( │交易毒品之方式        │
│        │      │        │            │            │新臺幣)               │                      │
├────┼───┼────┼──────┼──────┼───────────┼───────────┤
│1       │廖俊彬│海洛因及│95年年初起　│雲林縣西螺鎮│以每次500元至2,000元不│由廖俊彬以0000000000號│
│　　　　│　    │甲基安非│　          │吳厝橋附近廟│等價格，購買海洛因及甲│行動電話撥打乙○○持用│
│        │      │他命各2 │            │裡、路邊等處│基安非他命。          │之0000000000號、      │
│        │      │次      │            │　　　　　  │                      │0000000000號或        │
│        │      │　      │            │            │                      │0000000000號行動電話，│
│        │      │　      │            │            │                      │購買海洛因或甲基安非他│
│        │      │        │            │            │                      │命並由乙○○親自交付海│
│        │      │        │            │            │                      │洛因或甲基安非他命。  │
├────┼───┼────┼──────┼──────┼───────────┼───────────┤
│2       │廖偉宏│5次　　 │自95年起　　│在雲林縣西螺│以每包500元至1,000元不│由廖偉宏以0000000000號│
│　　　　│　　　│        │　          │鎮油車村三山│等之代價，購買海洛因。│行動電話撥打乙○○持用│
│        │　    │        │            │國王廟、雲林│                      │之0000000000號行動電話│
│        │      │        │            │縣崙背鄉草湖│                      │購買海洛因，並由乙○○│
│        │      │        │            │村超市前等處│                      │親自交付海洛因。      │
│        │      │        │            │。          │                      │                      │
├────┼───┼────┼──────┼──────┼───────────┼───────────┤
│3       │廖俊結│3次     │自95年4月15 │雲林縣二崙鄉│以每次1000元至2,000 元│由廖俊結以0000000000號│
│　　　　│　　　│　　    │、16日起至　│定安村路邊  │不等代價，購買甲基安非│行動電話撥打乙○○持用│
│        │　    │        │95年5月底   │            │他命。                │之0000000000號行動電話│
│        │      │        │            │　　　　    │                      │購買甲基安非他命，並由│
│        │      │        │            │            │                      │傑親自交付甲基安非他命│
├────┼───┼────┼──────┼──────┼───────────┼───────────┤
│4       │歐坤杰│約20次　│94年年底起  │在雲林縣崙背│以每次500元至2,000元不│由歐坤杰以0000000000號│
│　　　　│　　　│　      │            │鄉圓環附近超│等之代價購買甲基安非他│行動電話撥打乙○○持用│
│        │　    │        │            │商前、雲林縣│命。                  │之0000000000號行動電話│
│        │      │        │            │二崙鄉油車村│                      │購買甲基安非他命，並由│
│        │      │        │            │路邊、雲林縣│                      │傑親自交付甲基安非他命│
│        │      │        │            │西螺鎮吳厝等│                      │                      │
│        │      │        │            │地。        │                      │                      │
├────┼───┼────┼──────┼──────┼───────────┼───────────┤
│5       │廖明義│2次　　 │自95年2月間 │雲林縣莿桐鄉│以每次1,000 元至2,000 │由廖明義以0000000000號│
│　　　　│　　　│        │起至95年5月 │萊爾富超商前│元不等之代價，購買海洛│行動電話撥打乙○○持用│
│        │　    │        │24日下午7 時│。          │因。                  │之0000000000號行動電話│
│        │      │        │止          │            │                      │購買海洛因，並由乙○○│
│        │      │        │　          │            │                      │親自交付海洛因。      │
├────┼───┼────┼──────┼──────┼───────────┼───────────┤
│6       │王國瑋│7 次    │自95年1月起 │雲林縣二崙鄉│以每次500元至1,000元不│由王國瑋以0000000000號│
│　　　　│　　　│　　    │至95年5月25 │百姓公廟。  │等價格向乙○○購買甲基│行動電話撥打乙○○持用│
│        │　    │        │日止　　　　│            │安非他命。            │之0000000000號行動電話│
│        │      │        │            │            │                      │購買甲基安非他命，並由│
│        │      │        │            │            │                      │傑親自交付甲基安非他命│
├────┼───┼────┼──────┼──────┼───────────┼───────────┤
│7       │徐志偉│2次　　 │自95年2 月間│雲林縣二崙鄉│以每次500元代價，購買 │由徐志偉以00-0000000號│
│　　　　│　　　│        │某日及95年5 │大同村大同路│甲基安非他命。        │電話撥打乙○○持用之  │
│        │　    │        │月間某日    │110 號徐志偉│                      │0000000000號行動電話購│
│        │      │        │　　        │住處附近某間│                      │買甲基安非他命，並由薛│
│        │      │        │　          │廟。        │                      │親自交付甲基安非他命。│
├────┼───┼────┼──────┼──────┼───────────┼───────────┤
│8       │李茂樹│2次　　 │95年6月間　 │雲林縣西螺鎮│第1次購買甲基安非他命8│由李茂樹以00-0000000號│
│　　　　│　　　│        │　　　      │慈愛醫院大門│，第2 次購買甲基安非  │電話撥打乙○○持用之  │
│        │　    │        │            │前、雲林縣二│他命1,000 元。        │0000000000號行動電話，│
│        │      │        │            │崙鄉油車公墓│                      │購買甲基安非他命，並由│
│        │      │        │            │。          │                      │傑親自交付甲基安非他命│
├────┼───┼────┼──────┼──────┼───────────┼───────────┤
│9       │吳進益│2次　　 │自95年4月起 │在雲林縣二崙│以每次500元至600元不等│由吳進益以00-0000000號│
│　　　　│　　　│        │            │鄉田尾村頂庄│價格購買海洛因。      │電話撥打乙○○持用之  │
│        │　    │        │　          │80號吳進益住│                      │0000000000號行動電話，│
│        │      │        │            │處附近、雲林│                      │購買海洛因，並由乙○○│
│        │      │        │            │縣斗南交流道│                      │親自交付海洛因。      │
│        │      │        │            │附近。      │                      │                      │
└────┴───┴────┴──────┴──────┴───────────┴───────────┘
附表二：新舊法比較
┌────────┬────────┬────────┬────────┐
│法        條    │修正前規定      │修正後規定      │新舊法之適用    │
├────────┼────────┼────────┼────────┤
│刑法第30條      │幫助他人犯罪者，│幫助他人實行犯罪│(一)適用新法。    │
│幫助犯          │為從犯。雖他人不│行為者，為幫助犯│(二)為單純文字之修│
│                │知幫助之情者，亦│。雖他人不知幫助│正，新舊法處罰相│
│                │同。            │之情者，亦同。  │同，非屬法律之變│
│                │從犯之處罰，得按│幫助犯之處罰，得│更，無現行刑法第│
│                │正犯之刑減輕之。│按正犯之刑減輕之│2 條第1 項之適用│
│                │                │。              │，應直接適用新法│
│                │                │                │（最高法院95年度│
│                │                │                │第21次刑事庭會議│
│                │                │                │決議參照）。    │
├────────┼────────┼────────┼────────┤
│刑法第56條      │連續數行為而犯同│已刪除。        │(一)適用舊法。    │
│連續犯          │一罪名者，以一罪│                │(二)被告乙○○於本│
│【全部行為在修正│論。但得加重其刑│                │案係基於概括犯意│
│前】            │至二分一。      │                │而為連續販賣第一│
│                │                │                │級、第二級毒品、│
│                │                │                │被告甲○○基於概│
│                │                │                │括犯意而連續幫助│
│                │                │                │被告乙○○販賣第│
│                │                │                │一級、第二級毒品│
│                │                │                │，依修正前刑法第│
│                │                │                │56條規定，應各以│
│                │                │                │一罪論，並均加重│
│                │                │                │其刑，於適用新法│
│                │                │                │時應分論併罰，修│
│                │                │                │正後刑法之規定並│
│                │                │                │非較有利於被告2 │
│                │                │                │人，依刑法第2 條│
│                │                │                │第1 項前段規定，│
│                │                │                │仍應適用修正前刑│
│                │                │                │法第56條規定。  │
├────────┼────────┼────────┼────────┤
│刑法第47條      │受有期徒刑之執行│受徒刑之執行完畢│(一)適用舊法。    │
│累犯            │完畢，或受無期徒│，或一部之執行而│(二)被告乙○○於有│
│【行為時及裁判時│刑或有期徒刑一部│赦免後，五年以內│期徒刑執行完畢後│
│均構成累犯時使用│之執行而赦免後，│故意再犯有期徒刑│，5 年以內再故意│
│】              │五年以內再犯有期│以上之罪者，為累│犯本件有期徒刑以│
│                │徒刑以上之罪者，│犯，加重本刑至二│上之罪，依修正前│
│                │為累犯，加重本刑│分之一。第98條第│刑法第47條，或修│
│                │至二分之一。    │2 項關於因強制工│正後刑法第47條第│
│                │                │作處分之執行完畢│1項 規定，均構成│
│                │                │或一部之執行而免│累犯，依新法規定│
│                │                │除後，五年以內故│，並未有利於被告│
│                │                │意再犯有期徒刑以│乙○○，因此，應│
│                │                │上之罪者，以累犯│依刑法第2 條第1 │
│                │                │論。            │項前段規定，依修│
│                │                │                │正前刑法第47條規│
│                │                │                │定，論以累犯，加│
│                │                │                │重其刑。        │
├────────┼────────┼────────┼────────┤
│刑法第59條      │犯罪之情狀可憫恕│犯罪之情狀顯可憫│(一)適用新法。    │
│酌減其刑        │者，得酌量減輕其│恕，認科以最低度│(二)為法院就刑之裁│
│                │刑。            │刑仍嫌過重者，得│量及酌減審認標準│
│                │                │酌量減輕其刑。  │之明文化，非屬法│
│                │                │                │律之變更，無現行│
│                │                │                │刑法第2條第1 項 │
│                │                │                │之適用，應直接適│
│                │                │                │用新法（最高法院│
│                │                │                │95年度第8 次刑事│
│                │                │                │庭會議決議及最高│
│                │                │                │法院95年度台上字│
│                │                │                │第6159號判決參照│
│                │                │                │）。            │
├────────┼────────┼────────┼────────┤
│刑法第51條第5款 │宣告多數有期徒刑│宣告多數有期徒刑│(一)適用舊法。    │
│數罪併罰定應執行│者，於各刑中之最│者，於各刑中之最│(二)修正後刑法第51│
│刑              │長期以上，各刑合│長期以上，各刑合│條第5 款規定並非│
│                │併之刑期以下，定│併之刑期以下，定│較有利於被告2 人│
│                │其刑期。但不得逾│其刑期。但不得逾│，依刑法第2 條第│
│                │20年。          │30年。          │1項 前段規定，適│
│                │                │                │用修正前刑法第51│
│                │                │                │條第5 款規定定其│
│                │                │                │應執行之刑。    │
├────────┼────────┼────────┼────────┤
│刑法第64條第2 項│死刑減輕者，為無│死刑減輕者，為無│(一)適用舊法。    │
│死刑之減輕      │期徒刑，或為十五│期徒刑。        │(二)本件被告甲○○│
│                │年以下十二年以上│                │依刑法第30條第2 │
│                │有期徒刑。      │                │項、及與被告薛志│
│                │                │                │傑均依刑法第59條│
│                │                │                │減輕其刑，依修正│
│                │                │                │前刑法第64條第2 │
│                │                │                │項規定，得減為無│
│                │                │                │期徒刑，或為十五│
│                │                │                │年以下十二年以上│
│                │                │                │有期徒刑；依修正│
│                │                │                │後刑法第64第2 項│
│                │                │                │規定，僅能量處無│
│                │                │                │期徒刑，本件適用│
│                │                │                │新法較不利於被告│
│                │                │                │2 人，應適用舊法│
│                │                │                │之規定。        │
├────────┼────────┼────────┼────────┤
│刑法第65條第2項 │無期徒刑減輕者，│無期徒刑減輕者，│(一)適用舊法。    │
│無期徒刑之減輕  │為七年以上有期徒│為二十年以下十五│(二)本件被告甲○○│
│                │刑。            │年以上有期徒刑。│依刑法第30條第2 │
│                │                │                │項、及與被告薛志│
│                │                │                │傑均依刑法第59條│
│                │                │                │減輕其刑，依修正│
│                │                │                │前刑法第65條第2 │
│                │                │                │項規定，得減為7 │
│                │                │                │年以上有期徒刑；│
│                │                │                │依修正後刑法第65│
│                │                │                │第2 項規定，僅能│
│                │                │                │量處20年以下，15│
│                │                │                │年以上之有期徒刑│
│                │                │                │，本件適用新法較│
│                │                │                │不利於被告2 人，│
│                │                │                │應適用舊法之規定│
│                │                │                │。              │
└────────┴────────┴────────┴────────┘
